臺灣板橋地方法院民事判決　　　　　　　96年度勞訴字第62號
原　　　告　乙○○
被　　　告　万山彩色印刷有限公司
法定代理人　甲○○
訴訟代理人　舒正本律師
上列當事人間請求給付資遣費等事件，經本院於民國96年10月18
日言詞辯論終結，判決如下：
    主  文
被告應給付原告新臺幣壹仟元，及自民國九十六年八月三十一日
起至清償日止，按年息百分之五計算之利息。
原告其餘之訴駁回。
訴訟費用由被告負擔百分之一，餘由原告負擔。
本判決第一項得假執行；倘被告以新臺幣壹仟元為原告預供擔保
，得免為假執行。
原告其餘假執行之聲請駁回。
    事實及理由
一、原告主張：原告自民國85年3 月2 日起受僱於北一彩色印刷
    有限公司（下稱北一公司），嗣於95年間北一公司將其業務
    及資產設備轉讓予被告公司後即停止營業，該二公司並商定
    留用原告繼續受僱於被告公司，關於工作性質及內容均相同
    。詎被告於96年7 月31日以重大虧損為由資遣原告，並以資
    遣費為名，匯款新臺幣（下同）2 萬元至原告薪資帳戶內。
    然依勞動基準法第20條規定，原告之工作年資應併計為11年
    又5 個月（96年7 月31日被告片面終止勞動契約），以原告
    平均薪資4 萬2,000 元計，原告共得請求資遣費43萬4,000
    元，扣除被告已給付2 萬元後，尚餘41萬4,000 元。另在職
    期間，被告公司未給予特別休假，依勞基法第38條規定，原
    告可請求5 年內計70日之工資補償9 萬8,000元，合計51萬
    2,000 元等情。併為聲明：被告應給付原告51萬2,000 元，
    及自96年8 月1 日起至清償日止，按年息5%計算之利息；原
    告願供擔保，請准宣告假執行。
二、被告抗辯：被告並未同意保留原告以前受僱年資，被告純係
    買受北一公司之機器設備。遑論，原告早與北一公司及元力
    彩色印刷股份有限公司結清舊有年資。本件原告係於95年8
    月21日起受僱於被告公司至96年7 月31日止，尚不及1 年，
    本無特別休假問題。另依勞工退休條例第12條第1 項規定，
    每工作1 年給與半個月資遣費，未滿1 年以1 年計，則被告
    所應給付者，亦僅2 萬1,000 元，扣除已給付2 萬元後，僅
    餘1,000 元等語。併為答辯聲明：原告之訴駁回；如受不利
    判決願供擔保請免為假執行。
三、兩造不爭執之事項：
  (一)兩造間勞動契約關係於96年7 月31日終止，終止後被告應給
    付原告資遺費。被告僅給付2 萬元資遣費予原告。
  (二)原告任職於被告公司期間，被告並未給予原告特別休假。
  (三)原告之平均工資為一個月4萬2,000元。
  (四)原告所提出台北縣政府處理勞資爭議協調會議紀錄、勞工保
    險被保險人投保資料表、離職證明書（原證一至三）為真正
    。
  (五)被告所提出同意書、簽收單（被證一、二）上，原告之簽名
    為真正。
  (六)被告公司於95年8 月3 日核准設立；訴外人北一公司於68年
    3 月27日核准設立，96年5 月1 日為解散登記；訴外人元力
    彩色印刷有限公司於78年3 月17日核准設立，95年7 月31日
    為解散登記等情，有原告提出公司基本資料查詢3 紙在卷可
    查。
  (七)94年7 月1 日施行勞工退休金條例（新制），係勞動基準法
    （舊制）退休制度之改制。
四、本件兩造之爭點在於被告公司是否應承接原告自85年3 月2
    日起受僱於訴外人北一公司等之年資？
  (一)按勞動基準法第20條所謂事業單位改組或轉讓，如事業單位
    為公司組織者，係指事業單位依公司法之規定變更其組織或
    合併或移轉其營業、財產而消滅其原有之法人人格，另立新
    之法人人格而言（最高法院84年度台上字第997 號判決意旨
    參照）。查被告公司固坦承向訴外人北一公司買受機器設備
    ，惟否認其與北一公司及元力公司有何關聯而該當勞動基準
    法第20條要件，並否認其同意承接原告受僱於北一公司、元
    力公司之工作年資。而觀諸原告所提出前開三家公司登記資
    料結果，既無法認定被告公司係改組或轉讓而來，且被告公
    司成立時，北一公司、元力公司之法人格亦未因之消滅，是
    以原告主張：被告依勞動基法第20條規定，當然應承認原告
    受僱於北一公司、元力公司之年資云云，並無可採。此外，
    原告就其受雇於被告公司時，被告公司曾經同意承認原告前
    於北一公司、元力公司之工作資歷之利己主張，亦未提出其
    餘證據以供本院審酌，經本院調查之結果，認原告主張，其
    年資應自85年3 月2 日起算，應屬無據。即本原告之受僱年
    資應自95年8 月21日起算至96年7 月31日止，共11個月又10
    日。
  (二)至原告自北一公司、元力公司離職時，北一公司或元力公司
    是否曾經給付原告資遣費，要與被告無涉，應由原告逕行向
    北一公司、元力公司為請求，附此敘明。
  (三)承前述，原告既係自95年8 月21日起受僱於被告公司，依勞
    工退休金條例第8 條第1 項但書、第12條規定，應適用本條
    例所定制度，其資遣費，每滿1 年發給1/2 個月平均工資，
    未滿1 年者，以比例計給，並應於終止勞動契約後30日內給
    付。即原告受僱年資為1 年（95年8 月21日起至96年7 月
    31日止，共11個月又10日，10日部分未滿1 個月，以1 個月
    計，故合計為1 年），被告應給付2 萬1, 000元資遣費予原
    告，扣除已給付2 萬元後，餘1,000 元。又前開資遣費用既
    應於契約終止後30日內給付，則原告請求自96年8 月31日起
    按年息5%加計法定遲延利息，於法並無不合，逾此部分之主
    張，則屬無據。
  (四)再則，本件原告受雇被告期間，既尚未達1 年以上，依勞動
    基準法第38條規定，被告並無給予特別休假之義務，準此，
    原告請求被告給付70日特別休假工資補償9 萬8,000 元，於
    法應有未合。
五、綜上所述，原告本於勞動契約關係請求被告給付資遣費1,00
    0 元及自96年8 月31日起至清償日止，按年息5%計算之利息
    ，為有理由，應予准許。逾此部分之請求則屬無據，應予駁
    回。
六、兩造均陳明願供擔保，請准宣告假執行或免為假執行宣告，
    經核原告勝訴部分，所命給付金額未逾50萬元，爰依職權宣
    告假執行，並依聲請酌定相當擔保金額准被告預供擔保免為
    假執行。至原告敗訴部分，其假執行之聲請已失所附麗，應
    併駁回。
結論：原告之訴為一部有理由、一部無理由，依民事訴訟法第79
條、第389條、第392條，判決如主文。
中　　華　　民　　國　　96　　年　　11　　月　　 1　　日
                  民事第一庭    法　官　黃信滿
以上正本係照原本作成
如對本判決上訴，須於判決送達後20日內向本院提出上訴狀
中　　華　　民　　國　　96　　年　　11　　月　　 1　　日
                            書記官　林月蓉
